---
title: 'Dataviz Notebook #1'
output:
  html_document:
    df_print: paged
---

Dans ces notebooks, nous nous intéresserons aux flux d'artificialisation vers différents postes : habitat, activité,... au fil des ans, sur la période 2009 à 2020.

Dans un premier temps, nous allons lire les données.

---

Chargeons la fameuse librairie tidyverse. Celle-ci contient des librairies essentielles telles que dplyr, magrittr (pour les pipes %>%),...
```{r}
library(tidyverse)
```

## Lecture
Lisons notre fichier de données :
```{r}
flux <- read_csv("../data/obs_artif_conso_com_2009_2020_V2.csv")
glimpse(flux)
```

## Contrôle
Un petit souci : certaines colonnes sont de type caractères, alors qu'elles devraient être de type numérique. C'est le cas de surfcom20, par exemple.

```{r}
class(flux$surfcom20)
```
Listons les colonnes de type caractères :
```{r}
sapply(names(flux), function(x) class(flux[[x]]) == "character") %>% which %>% {names(flux)[.]}
```
Les colonnes artcom0920, artpop1217 et surfcom20 devraient être de type numérique.


Recherchons les valeurs non numériques dans ces colonnes :
```{r}
w <- grep("^(-|[0-9]|\\.)*$", flux$artcom0920, perl = TRUE)
flux$artcom0920[-w] %>% unique

w <- grep("^(-|[0-9]|\\.)*$", flux$artpop1217, perl = TRUE)
flux$artpop1217[-w] %>% unique

w <- grep("^(-|[0-9]|\\.)*$", flux$surfcom20, perl = TRUE)
flux$surfcom20[-w] %>% unique
```

Il s'agit des valeurs NULL.

Quels sont les départements pour lesquels on a cette valeur (et donc pour lesquels on n'a pas de surface) ?
```{r}
flux$iddep[-w]
```
Il s'agit des départemments d'Outre-Mer.

Nous pouvons relire le fichier en mentionnant cette NULL comme étant NA

```{r}
flux <- read_csv("../data/obs_artif_conso_com_2009_2020_V2.csv", na = c("", "NULL"))
glimpse(flux)
```

```{r}
which(flux$surfcom20 == "NULL")
```

## Export des données
Exportons nos données de flux :
```{r}
saveRDS(flux, "../shinyapp-old/app1/flux.rds")
```

----
!! Sketch de l'application
!! Aller vers le Pradet pour voir la bascule
!! Suivre le littoral
!! Aller sur la Revest Les Eaux (travaux barrage 2011), Chateau Arnoux Saint Auban
https://www.francebleu.fr/infos/meteo/de-gros-travaux-sur-le-barrage-du-revest-les-eaux-pour-anticiper-les-crues-1602086729
http://www.var.gouv.fr/IMG/pdf/a536-avis_mrae_revest-2.pdf