---
title: 'Dataviz Notebook #3'
output:
  html_document:
    df_print: paged
---
# Premiers plots

Lisons les données de flux et rappelons la fonction getStatsFlux :
```{r}
library(tidyverse)

flux <- read_csv("../data/obs_artif_conso_com_2009_2020_V2.csv")

source("helpers.R", encoding = "UTF-8")
```

Nous avons notre fonction pour voir les flux par année, pour une commune donnée :
```{r}
df <- flux %>% getStatsFlux("13001")
```

Maintenant que nous parvenons à récupérer les stats bien formatées, nous pouvons tenter le graphique des flux d'artificialisation sur Aix en Provence :

```{r}
library(ggplot2)

p <- ggplot(data = df, 
       aes(x = year, 
           y = value,
           fill = type)) +
  geom_bar(stat = "identity")

p
```
C'est vraiment le graphique le plus basique que nous puissions réaliser.

Nous pouvons en changer quelques éléments, améliorer l'esthétique :

```{r}
# Ordre des types
df$type <- as.character(df$type)
df$type <- factor(df$type, levels = c("Habitat", "Activité", "Mixte", "Inconnu"))

# Plot
p <- ggplot(data = df, 
       aes(x = year, 
           y = value,
           fill = type)) +
  geom_bar(stat = "identity") +
  theme(
        axis.title.x = element_blank(),
        axis.ticks.x = element_blank(),
        axis.text.x = element_text(vjust = 3),
        axis.ticks.y = element_blank(),
        axis.title.y = element_blank(),
        panel.border = element_blank(),
        panel.grid.major.x = element_blank(),
        panel.grid.minor.x = element_blank(),
        legend.position = "bottom",
        legend.title = element_blank(),
        plot.title = element_text(face = "bold", size = 10, colour = "grey60"),
        legend.text = element_text(size = 8)
        ) +
  ggtitle("Flux d'artificialisation par année en Ha") + 
  scale_y_continuous(name = "Ha", expand = c(0, 0))
p
```
Nous avons allégé au maximum le graphique et nous avons mis la légende en bas pour qu'elle n'écrase pas le graphique

Mais les couleurs ne sont pas forcément encore tops !..

## Couleur
Nous utilisons la modélisation de couleurs HCL (pour Hue Chroma Luminance).

En HCL, une couleur est définie selon tris paramètres :
- Hue, qui définit la teinte (bleue, rouge, ...) d'une couleur
- Chroma son côté coloré (colourfulness)
- Luminance sa luminosité

Nous allons prendre 4 couleurs pour notre palette :
- Bleue pour l'habitat
- Rouge pour l'activité (le rouge rappelle l'activité)
- Magenta pour mixte (un peu un mélange des deux premiers)
- Gris pour la catégorie Inconnu (gris est une couleur neutre qui symbolise bien l'inconnu)

Par défaut, le chroma sera fixé à 50, la luminosité à 80 (sur une échelle de 0 à 100) :
```{r}
library(colorspace)

colorBlue    <- hcl(h = 220,
                    c = 50, 
                    l = 80, fixup = TRUE)

colorRed     <- hcl(h = 4, 
                    c = 50, 
                    l = 80, fixup = TRUE)

colorMagenta <- hcl(h = 300, 
                    c = 50, 
                    l = 80, fixup = TRUE)

colorGrey    <- hcl(h = 0, 
                    c = 0, 
                    l = 80, fixup = TRUE)

myPalette <- c("blue" = colorBlue,
                    "red" = colorRed,
                    "magenta" = colorMagenta,
                    "grey" = colorGrey)
```

Exportons notre palette de couleurs pour la réutiliser plus tard :
```{r}
saveRDS(myPalette, "myPalette.rds")
```

Testons notre palette :

```{r}
demoplot(myPalette, "bar")
```
Voici une représentation des couleurs dans l'espace HCL :

```{r}
hclplot(myPalette)
```

Utilisons cette nouvelle palette de couleurs dans notre graphique :

```{r}
p +
  scale_fill_manual(
      name = "Flux\nd'artificialisation\n2009-2020",
      labels = c("Habitat", "Activité", "Mixte", "Inconnu"),
      values = as.character(myPalette)
    )
```
Utilisons une couleur plus "punchy" pour le magenta en mettant un chrom de 100 :
```{r}
p + scale_fill_manual(
      name = "Flux\nd'artificialisation\n2009-2020",
      labels = c("Habitat", "Activité", "Mixte", "Inconnu"),
      values = c(colorBlue, 
                 colorRed, 
                 hcl(h = 300, c = 100, l = 80), # Magenta
                 colorGrey)
    )

```