---
title: 'Dataviz Notebook #1'
output:
  html_document:
    df_print: paged
    toc: true
    toc_depth: 2
    toc_float: true
---
Dans ces notebooks, nous nous intéresserons aux flux d'artificialisation vers différents postes : habitat, activité,... au fil des ans, sur la période 2009 à 2020. Ces différents notebooks visent à poser les bases d'une application Shiny d'exploration de ces données.

Dans ce notebook, nous allons explorer le fichier des données d'artificialisation

## Téléchargement de la donnée
Le fichier à télécharger s'appelle `obs_artif_conso_com_2009_2020_V2.csv` et se situe à l'adresse [https://cerema.app.box.com/v/pnb-action7-indicateurs-ff/folder/149684581362](https://cerema.app.box.com/v/pnb-action7-indicateurs-ff/folder/149684581362)

On le télécharge dans le dossier `data` de notre répertoire de travail.

## Chargement des librairies
Chargeons la fameuse librairie tidyverse. Celle-ci contient des librairies essentielles telles que dplyr, magrittr (pour les pipes `%>%`),...
```{r message = FALSE, warning = FALSE}
library(tidyverse)
```

## Lecture des données
Lisons nos données :
```{r}
flux <- read_csv("../data/obs_artif_conso_com_2009_2020_V2.csv")
glimpse(flux)
```

## Contrôle
Un petit souci : certaines colonnes sont de type caractères, alors qu'elles devraient être de type numérique. C'est le cas de surfcom20, par exemple.

```{r}
class(flux$surfcom20)
```

Listons les colonnes de type caractères :
```{r}
sapply(names(flux), function(x) class(flux[[x]]) == "character") %>% which %>% {names(flux)[.]}
```
Les colonnes artcom0920, artpop1217 et surfcom20 devraient être de type numérique.

Recherchons les valeurs non numériques dans ces colonnes :
```{r}
w <- grep("^(-|[0-9]|\\.)*$", flux$artcom0920, perl = TRUE)
flux$artcom0920[-w] %>% unique

w <- grep("^(-|[0-9]|\\.)*$", flux$artpop1217, perl = TRUE)
flux$artpop1217[-w] %>% unique

w <- grep("^(-|[0-9]|\\.)*$", flux$surfcom20, perl = TRUE)
flux$surfcom20[-w] %>% unique
```

Il s'agit des valeurs 'NULL'.

Quels sont les départements pour lesquels on a cette valeur (et donc pour lesquels on n'a pas de surface) ?
```{r}
flux$iddep[-w]
```
Il s'agit des départemments d'Outre-Mer.

## Relecture du fichier
Nous pouvons relire le fichier en mentionnant cette 'NULL' comme étant NA

```{r}
flux <- read_csv("../data/obs_artif_conso_com_2009_2020_V2.csv", na = c("", "NULL"))
glimpse(flux)
```


Nous voyons qu'il n'y a plus de valeurs 'NULL' :
```{r}
which(flux$surfcom20 == "NULL")
```