---
title: 'Dataviz Notebook #5'
output:
  html_document:
    df_print: paged
    toc: true
    toc_depth: 2
    toc_float: true
---
Dans ce notebook, nous allons voir comment intégrer la dimension spatiale (requêtes spatiales), en préparation de la dimension cartographique de l'application Shiny.

## Librairie sf
Chargeons tidyverse, et la librairie sf
```{r message = FALSE, warning = FALSE}
library(tidyverse)
library(sf)
```

## Contours administratifs
Lisons nos données administratives [AdminExpress](https://geoservices.ign.fr/adminexpress#telechargement) en les reprojetant du Lambert 93 (EPSG:2154) vers le WGS84 (EPSG:4326) :
```{r}
comms <- st_read("../data/COMMUNE_CARTO/COMMUNE_CARTO.shp") %>% 
  st_set_crs(2154) %>% 
  st_transform(4326)
```

## Export
Exportons les données sur la Région Sud pour un usage ultérieur, dans l'application Shiny par exemple :
```{r}
saveRDS(comms %>% filter(INSEE_REG == 93), "comms.rds")
```

## Coordonnées au clic
Lorsqu'on cliquera sur la carte dans l'appli Shiny, les coordonnées seront retournées à l'utilisateur sous cette forme :
```
$lat
[1] 43.2829

$lng
[1] 6.2507

$.nonce
[1] 0.8278805

```

## Point
On crée un point depuis les coordonnées comme ceci :
```{r}
pt <- c(6.2507, 43.2829) %>% st_point %>% st_sfc %>% st_set_crs(4326)
```

## Commune localisée au clic
On intersecte les communes avec le point :
```{r}
i <- st_intersects(comms, pt)
```

On détermine la commune au point :
```{r}
w <- which(sapply(i, function(x) length(x) != 0))
codeInsee <- comms$INSEE_COM[w]
```

## Fonction `getCommCenter`
On peut en faire une fonction `getCommCenter` :
```{r}
getCommCenter <- function(comms, coords) {
    pt <- coords %>% st_point %>% st_sfc %>% st_set_crs(4326)
    i <- st_intersects(comms, pt)
    w <- which(sapply(i, function(x) length(x) != 0))
    codeInsee <- comms$INSEE_COM[w]
    return(codeInsee)
}
```

Utilisons par exemple la fonction pour trouver la commune qui est au point de coordonnées `5.398602, 43.53609` :
```{r}
comms %>% getCommCenter(c(5.398602, 43.53609))
```