---
title: 'Dataviz Notebook #6'
output:
  html_document:
    df_print: paged
    toc: false
    toc_depth: 2
    toc_float: true
---

Dans le milieu de la Dataviz, il est courant de dire que les camemberts ne sont pas un moyen de visualisation efficace.

Illustrons-le par un petit exemple.

Générons un data frame pour lesquels les différences de valeurs sont subtiles :
```{r}
df <- data.frame(variable = c("Habitat", "Activité", "Mixte", "Inconnu"),
                      value = c(100, 95, 105, 98))
```

Faisons un graphique en barres tout simple :
```{r}
library(ggplot2)

ggplot(df, aes(x = variable, 
                    y = value, 
                    fill = variable)) +
  geom_bar(stat = "identity", width = 1)

```

Faisons le même en camemberts :
```{r}
ggplot(df, aes(x = "",
               y = value,
               fill = variable)) +
  geom_bar(stat = "identity", width = 1) +
  coord_polar("y", start = 0)
```

On ne voit pas les différences de valeurs entre catégories sur le camembert, mais on les voit bien avec le graphique en barres. L'oeil discerne beaucoup moins bien les différences d'angles !